臺灣雲林地方法院刑事判決　　　　　　　 96年度易字第368號
公　訴　人　臺灣雲林地方法院檢察署檢察官
被　　　告　李麗卿
　　　　　　　　　　國民
上列被告因賭博案件，經檢察官聲請簡易判決處刑（96年度偵字
第1516號），本院北港簡易庭認不宜以簡易判決處刑（簡易庭案
號：96年度港簡字第170 號），改由本院刑事庭依通常程序審理
，本院判決如下：
    主      文
李麗卿意圖營利，聚眾賭博，處有期徒刑肆月，如易科罰金，以
新臺幣壹仟元折算壹日，減為有期徒刑貳月，如易科罰金，以新
臺幣壹仟元折算壹日。扣案之六合彩簽單陸張、紅包袋貳包及計
算機壹臺均沒收之。
    事實及理由
壹、犯罪事實：
    李麗卿意圖營利並基於賭博之犯意，於民國96年1 月9 日起
    至96年3 月13日止，提供雲林縣口湖鄉○○村○○鄰○○路17
    7 之13號之公眾得出入場所，自任組頭經營六合彩簽賭站，
    供不特定賭客聚集簽賭。先由賭客以電話方式向其簽賭俗稱
    「港二星」、「港三星」、「港四星」之六合彩賭博。以每
    簽1 組賭資依序為新臺幣（下同）76元、70元、60元，約定
    賭客所簽選之號碼與每星期2 、4 、6 同日香港六合彩開出
    之6 組號碼相同者，2 星得獎（每碰）可贏得5,300 元，3
    星得獎（每碰）可贏得53,000元，4 星得獎（每碰）可贏得
    700,000 元不等之彩金，如未簽中，則簽賭金悉數歸李麗卿
    贏得之方式賭博財物。嗣於96年3 月17日17時許，為警持搜
    索票在上址查獲，並扣得李麗卿所有供經營六合彩賭博所用
    之六合彩簽單6 張、紅包袋2 包及計算機1 部等物，而查悉
    上情。
貳、認定犯罪事實所憑證據及理由：
    一證據能力部分：
      被告李麗卿對檢察官所舉書面供述證據，於審判程序同意
      作為證據，本院審酌該等書面陳述作成時之情況，認為適
      當，依刑事訴訟法第159 條之5 第1 項之規定，認有證據
      能力。
    二證明力部分：
      (一)扣案之六合彩簽單6 張、紅包袋2 包及計算機1 臺。證
        明：被告經營六合彩簽賭，供賭客下注簽賭，如賭客簽
        中，被告即以計算機計算賭金後，再以紅包袋包裝賭金
        交與賭客。
      (二)現場照片4 張。證明：被告遭查獲經營六合彩簽賭之情
        況。
      (三)被告於本院審理時坦承上開犯罪事實，並有被告之警詢
        及檢察官面前之供述筆錄可以佐證。
      被告之自白與相關證據均相符合，本件事證明確，被告之
      犯行應堪認定。
、論罪科刑之理由：
    一核被告所為，係犯刑法第266 條第1 項於公眾得出入之場
      所賭博財物罪、第268 條之意圖營利供給賭博場所罪及意
      圖營利聚眾賭博罪。
    二按刑事法若干犯罪行為態樣，本質上原具有反覆、延續實
      行之特徵，立法時既予特別歸類，定為犯罪構成要件之行
      為要素，則行為人基於概括之犯意，在密切接近之一定時
      、地持續實行之複次行為，倘依社會通念，於客觀上認為
      符合一個反覆、延續性之行為觀念者，於刑法評價上，即
      應僅成立一罪，學理上所稱「集合犯」之職業性、營業性
      或收集性等具有重複特質之犯罪均屬之，例如經營、從事
      業務、收集、販賣、製造、散布等行為概念者是（最高法
      院95年度臺上字第1079號判決意旨參照）。本件被告在雲
      林縣口湖鄉○○村○○鄰○○路177 之13號，意圖營利，經
      營六合彩簽賭，供給賭博場所供不特定人聚集賭博，並與
      賭客對賭，其犯行具持續性及反覆性，屬上開「集合犯」
      之包括一罪，應僅成立一賭博罪、意圖營利供給賭博場所
      及意圖營利聚眾賭博罪。
    三被告以一行為，同時觸犯刑法第266 條第1 項賭博罪、第
      268 條之意圖營利供給賭博場所及意圖營利聚眾賭博罪，
      為想像競合犯，應依刑法第55條之規定，從一重之意圖營
      利聚眾賭博罪處斷。
    四本院審酌：被告前無犯罪前科，有臺灣高等法院被告前案
      紀錄表1 份在卷可稽，素行良好；被告因丈夫、兒子失業
      ，家中經濟頓失依靠，復須撫育孫子，而從事六合彩簽賭
      ，被告從中獲取之賭金約數萬元，獲利不高，犯罪時間不
      長，然經營六合彩供人簽賭，敗壞社會風氣，暨被告犯後
      坦承犯行，具有悔意，犯後態度良好等一切情狀，量處如
      主文所示之刑，並諭知易科罰金之折算標準。
    五又被告犯罪時間係自96年1 月9 日起至同年3 月13日止，
      在96年4 月24日之前，爰依中華民國九十六年罪犯減刑條
      例第2 條第1 項第3 款減刑，並諭知易科罰金之折算標準
      。
    六扣案之六合彩簽單6 張、紅包袋2 包及計算機1 臺，均為
      被告所有，供被告犯罪所用之物，爰依刑法第38條第1 項
      第2 款沒收之。至扣案之公告組合性簽單1 張，被告否認
      為其所有，亦非供其經營六合彩所用，及空白帳冊4 本，
      被告供稱僅係記載會錢之用，與賭博犯行無涉，檢察官亦
      未提出其他證據，證明公告組合性簽單1 張及帳冊4 本係
      被告所有，且供其犯罪所用之物，爰不另為沒收之諭知。
伍、適用之法條：
    依刑事訴訟法第452 條、第284 條之1 、第299 條第1 項前
    段，刑法第266 條第1 項、第268 條、第55條、第41條第1
    項前段、第38條第1 項第2 款，刑法施行法第1 條之1 ，中
    華民國九十六年罪犯減刑條例第2 條第1 項第3 款、第7 條
    第1 項、第2 項、第9 條，判決如主文。
中　　華　　民　　國　　96　　年　　7 　　月　　30　　日
                  刑事第五庭    法  官　楊　欣　怡
以上正本證明與原本無異。
如不服本判決，應於判決收受後10日內，向本院提出上訴狀（須
附繕本）。
                                書記官　洪　秀　虹
中　　華　　民　　國　　96　　年　　7 　　月　　30　　日
附錄法條：
中華民國刑法第266條
在公共場所或公眾得出入之場所賭博財物者，處一千元以下罰金
。但以供人暫時娛樂之物為賭者，不在此限。
當場賭博之器具與在賭檯或兌換籌碼處之財物，不問屬於犯人與
否，沒收之。
中華民國刑法第268條
意圖營利，供給賭博場所或聚眾賭博者，處三年以下有期徒刑，
得併科三千元以下罰金。
